臺灣臺北地方法院刑事判決　　　　　　 100年度易字第1192號
公　訴　人　臺灣臺北地方法院檢察署檢察官
被　　　告　朱振嘉
上列被告因妨害風化案件，經檢察官提起公訴（100 年度偵字第
7846號），被告於準備程序中就被訴事實為有罪之陳述，經本院
告知簡式審判程序意旨，並聽取公訴人及被告之意見後，本院裁
定進行簡式審判程序審理，並判決如下：
    主  文
朱振嘉販賣猥褻之影音光碟片，累犯，處有期徒刑肆月，如易科
罰金，以新臺幣壹仟元折算壹日。扣案如附表所示之猥褻影音光
碟片均沒收。
    事  實
一、朱振嘉前於民國95年間因貪污治罪條例案件，經臺灣桃園地
    方法院以95年度訴緝字第113 號判決判處有期徒刑6 月確定
    ，復於95年間因詐欺案件，經本院以95年度簡字第1809號判
    決判處有期徒刑4 月確定，上開2 案件之宣告刑經臺灣桃園
    地方法院依中華民國96年罪犯減刑條例以96年度聲減字第56
    4 號判決各減為有期徒刑3 月、2 月，並定應執行刑有期徒
    刑4 月15日確定，於96年7 月16日執行完畢出監。另於99年
    、100 年間因妨害風化案件，經本院先後以99年度簡字第37
    33號、100 年度簡字第643 號判決各判處拘役50日、有期徒
    刑3 月確定。詎猶不知謹慎，明知其於100 年3 月間某日，
    以每片新臺幣（下同）20元至30元之價格向真實姓名年籍不
    詳之成年男子所購買之猥褻影音光碟片，內容含有裸露女性
    胸部、撫摸女性性器官、以繩索、皮帶綑綁男、女性或以布
    條塞入女性口中進行性虐待畫面，客觀上足以刺激或滿足性
    慾，並引起一般人羞恥或厭惡感之猥褻畫面，與學術或藝術
    性無涉，且有礙於社會風化，竟基於販賣猥影音光碟之犯意
    ，在其所經營址設在臺北市文山區○○○路○段257 號之「
    航空版DVD 情趣用品店」內，將該等光碟片公然陳列於結帳
    櫃檯上，並以每片售價30元至50元之代價對外販售與不特定
    人牟利。嗣於100 年3 月31日16時40分許為警在上址查獲，
    並扣得如附表所示之猥褻影音光碟6 片，而悉上情。
二、案經臺北市政府警察局南港分局報請臺灣臺北地方法院檢察
    署檢察官偵查起訴。
    理  由
一、按本件被告朱振嘉所犯係死刑、無期徒刑、最輕本刑為3 年
    以上有期徒刑以外之罪，其於準備程序就前揭被訴事實為有
    罪之陳述，經告知簡式審判程序之旨，並聽取其與公訴人之
    意見後，本院認無不得或不宜改依簡式審判程序進行之處，
    爰依刑事訴訟法第273 條之1 第1 項、第284 條之1 ，裁定
    本件進行簡式審判程序，合先敘明。
二、訊據被告對於上開犯罪事實坦承不諱，並有臺北市政府警察
    局南港分局同德派出所臨檢紀錄表、扣押筆錄、扣押目錄各
    1 份、現場蒐證照片4 張、光碟及內容翻拍照片11幀附卷可
    稽，復有如附表所示之光碟片6 片扣案可資佐證。而自扣案
    光碟之翻拍內容可知其中含有違反男、女意願以繩索、皮帶
    綑綁女性或以布條塞入口中進行性虐待情節內容，且係純為
    渲染、誇大性行為之作品，並無何藝術性、醫學性或教育性
    之價值。是被告前揭自白與事實相符，應堪採為認定被告有
    罪之證據。是被告販賣猥褻影音光碟之犯行，事證明確，堪
    以認定，應予依法論科。
三、按刑法第235 條第1 項之販賣猥褻物品罪，其所謂販賣，係
    指以營利為目的，將猥褻物品販入或賣出而言，不以先買後
    賣為限，且一有販入或賣出，犯罪即屬完成，至同法條第2
    項之意圖販賣而持有猥褻物品罪，係指基於販入以外之其他
    原因而持有猥褻物品後，始起意販賣而尚未售出者之情形（
    最高法院83年度台上字第1476號判決要旨、83年度台上字第
    5689號判決要旨參照）。被告係經營「航空版DVD 情趣用品
    店」業者，足見其於販入猥褻影音光碟片時，販賣行為即已
    完成。是核被告所為，係犯刑法第235 條第1 項之販賣猥褻
    物品罪。被告公然陳列之行為，為其販賣之行為所吸收，不
    另論罪。又刑事法若干犯罪行為態樣，本質上原具有反覆、
    延續實行之特徵，立法時既予特別歸類，定為犯罪構成要件
    之行為要素，則行為人基於概括之犯意，在密切接近之一定
    時、地持續實行之複次行為，倘依社會通念，於客觀上認為
    符合一個反覆、延續性之行為觀念者，於刑法評價上，即應
    僅成立一罪。學理上所稱「集合犯」之職業性、營業性或收
    集性等具有重複特質之犯罪均屬之，例如經營、從事業務、
    收集、販賣、製造、散布等行為概念者（最高法院95年度台
    上字第1079號判決意旨參照）。被告前開犯行既以「販賣」
    為其犯罪構成要件要素，是本罪之成立，本質上即具有反覆
    實施之性質，復參以被告販賣猥褻影音光碟之時間緊接，且
    犯罪地點同一，客觀上足認係基於單一行為決意而反覆實施
    同一犯行，應僅包括論以一販賣猥褻影音光碟罪，方屬允當
    。被告前於95年間因貪污治罪條例案件，經臺灣桃園地方法
    院以95年度訴緝字第113 號判決判處有期徒刑6 月確定，復
    於同年間因詐欺案件，經本院以95年度簡字第1809號判決判
    處有期徒刑4 月確定，上開2 案件之宣告刑經臺灣桃園地方
    法院依中華民國96年罪犯減刑條例以96年度聲減字第564 號
    判決各減為有期徒刑3 月、2 月，並定應執行刑有期徒刑4
    月15日確定，於96年7 月16日執行完畢出監，有臺灣高等法
    院被告前案紀錄表1 份在卷可參，其受有期徒刑之執行完畢
    後，5 年以內故意再犯本件有期徒刑以上之罪，為累犯，應
    依刑法第47條第1 項之規定，加重其刑。爰審酌被告前已有
    2 次販賣猥褻物品之前科紀錄，其經多次科刑處罰，仍不知
    悛悔其行，猶為牟小利，將絕對禁止散布之具有性虐待情節
    之猥褻影音光碟片出售他人，其行為實有可議，惟其法益侵
    害程度究非嚴重，本無從重量處之必要，且被告於審理時已
    知坦承犯行，尚有悔意，兼衡被告之素行、智識程度、犯罪
    之手段等一切情狀，量處如主文所示之刑，並諭知易科罰金
    之折算標準。至公訴人雖具體求刑有期徒刑6 月，惟審酌上
    開情節，本院認量處如上之刑，已足昭烔戒，附此敘明。扣
    案如附表所示之猥褻影音光碟片，均應依刑法第235 條第3
    項之規定，宣告沒收之。
據上論斷，應依刑事訴訟法第273 條之1 第1 項、第284 條之1
、第299 條第1 項前段，刑法第235 條第1 項、第3 項、第47條
第1 項、第41條第1 項前段，刑法施行法第1 條之1 ，判決如主
文。
本案經檢察官柯木聯到庭執行職務。
中    華    民    國   100    年    8     月    29    日
                  刑事第十八庭  法  官  林芳華
以上正本證明與原本無異。
如不服本判決應於收受送達後10日內向本院提出上訴書狀，並應
敘述具體理由；其未敘述上訴理由者，應於上訴期間屆滿後20日
內向本院補提理由書（均須按他造當事人之人數附繕）「切勿逕
送上級法院」。
                                書記官  林鈴芬
中    華    民    國   100    年    8     月    29    日
附錄本案論罪科刑法條
刑法第235條
散布、播送或販賣猥褻之文字、圖畫、聲音、影像或其他物品，
或公然陳列，或以他法供人觀覽、聽聞者，處2 年以下有期徒刑
、拘役或科或併科3 萬元以下罰金。
意圖散布、播送、販賣而製造、持有前項文字、圖畫、聲音、影
像及其附著物或其他物品者，亦同。
前2 項之文字、圖畫、聲音或影像之附著物及物品，不問屬於犯
人與否，沒收之。
附表
┌────┬────────┬──────┐
│  編號  │     品名       │    數量    │
├────┼────────┼──────┤
│   1    │潮吹            │1 片        │
├────┼────────┼──────┤
│   2    │僕之新居        │1 片        │
├────┼────────┼──────┤
│   3    │專屬女優契約    │1 片        │
├────┼────────┼──────┤
│   4    │女醫IN          │1 片        │
├────┼────────┼──────┤
│   5    │叩              │1 片        │
├────┼────────┼──────┤
│   6    │梨杏            │1 片        │
└────┴────────┴──────┘